【裁判字號】    90,訴,465
【裁判日期】    900622
【裁判案由】    強盜等
【裁判全文】
臺灣桃園地方法院刑事判決                            九十年度訴字第四六五號
    公  訴  人  臺灣桃園地方法院檢察署檢察官
    被      告  乙○○
    指定辯護人  本院公設辯護人丙○○
右列被告因強盜等案件，經檢察官提起公訴（九十年度偵字第一０七八號），本院判
決如左：
    主    文
乙○○攜帶兇器竊盜，累犯，處有期徒刑壹年。
扣案之菜刀壹把沒收。
    事    實
一、乙○○於民國八十七年間，因傷害直系血親尊親屬罪，經本院判處有期徒刑三月
    確定，甫於八十八年十月十日執行完畢，詎其猶不知悔改，復意圖為自己不法之
    所有，於九十年一月十五日下午十五時許，攜帶其所有客觀上所有客觀上足以對
    人之生命、身體安全構成威脅且具有危險性可供兇器使用之菜刀一把置於手提包
    內、玩具手槍一支藏於褲袋內，至桃園縣龜山鄉○○村○○路二巷十一號之一中
    興村集會所，趁甲○○上台演唱離開座位之際，竊取其所有放置座位右側沙發椅
上皮包內現金新台幣（下同）二萬五千六百元，（另不慎將其皮包內之香包一個
    及違規停車繳款收據一張一併抓走，此部分並無不法所有之意圖），得手後逃離
    現場，適為甲○○發現追呼竊賊，乙○○就在該集會所大門口為甲○○及另一婦
    女各抓住一手，乙○○為脫免逮捕，就將身上所穿運動長衫順勢脫去，逃離現場
    ，甲○○見狀，自後追躡約五十公尺（起訴書誤載為十餘公尺），乙○○見甲○
    ○在後追躡，乃持前開玩具手槍轉身對準甲○○頭部，甲○○見狀即停頓一下遲
    疑不敢趨前，心想若是真槍可能沒命了，覺得乙○○所持之槍枝為假槍，便又繼
    續追躡乙○○，乙○○逃至桃園縣龜山鄉○○路仁壽巷一號防火巷內，並躲藏在
    該處，嗣桃園縣警察局龜山分局龜山派出所員警據報前往圍捕，在上址防火巷內
    逮捕乙○○，並在地上發現乙○○所竊得甲○○所有前開現金二萬五千六百元、
    香包及違規停車收據一張，並扣得其所有供犯罪所用之菜刀一把及玩具手槍一支
    。
二、案經桃園縣警察局龜山分局報請台灣桃園地方法院檢察署檢察官偵查起訴。
    理    由
一、訊據被告乙○○除對於持前開玩具手槍於被害人追躡中，朝被害人頭部瞄準乙情
    外，其餘各節業據被告於本院審理時供承不諱，並核與被害人即證人甲○○於警
    訊、偵查及本院調查時證述甚詳，且有贓物領具一紙附卷可稽。至被告所辯並未
    持玩具手槍朝被害人瞄準云云，但查，被告如何於被害人追躡中持槍瞄準被害人
    一節，業據被害人甲○○於警訊、偵查及本院審理時證述明確，參以被告為警查
    獲時在被告躲藏處地上查獲該把玩具手槍與被告竊得之財物擺放同處，並於警訊
    時由被害人辨認無訛，是被告前開所辯，並未持玩具槍朝被害人頭部瞄準一節，
    不足採信。次按所謂「施以」、「強暴」，厥指積極施加不法腕力是謂也，至若
    僅單純阻擋或抵拒，則不與焉；又所謂「脅迫」乃以言詞或舉動，顯示加害於他
    人之意思，或以加害他人之意思通知他人，使其產生畏懼，而得以威脅或逼迫。
    經查被害人於九十年一月三日警訊中稱，被告轉身就由中興村活動中心往外跑，
    跑到活動中心門口時，被伊追到，但伊只抓到被告的衣服，並將被告的衣服拉下
    來，最後被告上半身赤裸往壽福巷方向逃逸等語（見偵查卷第十二頁），於本院
    九十年五月九日調查時稱，被告欲逃離現場，為伊發現追呼竊賊，被告為訪護贓
    物，竟在該集會所大門口與我拉扯，當時伊拉被告壹支手，另一婦人見狀也幫拉
    被告另壹支手，當時被告穿運動長杉，被告為了掙脫，上衣被我們拉扯脫掉，‧
    ‧‧被告僅掙脫衣服脫逃，並未對伊及另一婦女施暴等語。另於九十年五月二十
    四日調查時證稱，當時被告在會場門口外，伊叫被告錢還我，不要走，另外一老
    婦人聽到伊說，被告拿我錢，就幫伊把被告拉著，伊與老婦人一人各拉被告一隻
    手，被告為掙脫就順勢把衣服脫給我們，赤裸上身就跑了，被告並無毆打伊或是
    以手肘強力碰觸我，只是為掙脫，把衣服脫去而逃跑等語，顯見被告並未對被害
    人「施以」強暴，核其所為究與「強暴」有間，自是未能遽論被告曾有施暴之情
    事。次查證人甲○○於前開警訊時另證稱，追到壽福巷時被告突然轉身右手拿槍
    對準伊的頭，伊當時很怕停了一下，見該男子轉身繼續跑時，伊才在後面繼續追
    趕等語，於本院九十年五月九日調查時證稱，當時看到被告所持的手槍槍身是紅
    色的，當時見被告掏出手槍時，心理感到很害怕，就停了一下，後來看到被告繼
    續跑，心想若是真槍可能沒命了，覺得被告所持的槍是假槍，後來伊又繼續追，
    追到巷子，並一路喊抓賊！抓賊！後來被告跑掉了等語。則被害人甲○○在追躡
    被告中，見被告持槍朝其頭部瞄準，停頓一下後，因認被告所持為玩具手槍，而
    繼續繼續追躡被告，顯見被害人並未因被告持槍朝其瞄準，而心生畏懼，是核被
    告持槍朝被害人瞄準究與「脅迫」有間，自是亦未能遽論被告曾有脅迫之情事。
    公訴人指被告係當場對甲○○施以「強暴」、「脅迫」云云，容有誤解，應予敘
    明。綜述，本件事證已明，被告犯行洵堪認定，應依法論科。
二、核被告乙○○所為，係犯刑法第三百二十一條第一項第三款之攜帶兇器竊盜罪。
    公訴人因誤認被告於當場另有對甲○○施以強暴、脅迫之情事，指其係犯刑法第
    三百二十九條之準強盜罪，尚有未洽，起訴法條應予變更。又被告乙○○於民國
    八十七年間，因傷害直系血親尊親屬罪，經本院判處有期徒刑三月確定，甫於八
    十八年十月十日執行完畢，有台灣桃園地方法院檢察署刑案資料查註紀錄表及台
    灣高等法院被告全國前案紀錄表各一份附卷可參，其於刑之執行完畢五年以內再
    犯本件有期徒刑以上之罪，為累犯，依刑法第四十七條規定加重其刑。爰審酌被
    告犯罪動機、目的、手段、犯罪所生危害、犯後態度尚稱良好等及其他一切情狀
    ，量處如主文所示之刑。至扣案菜刀一把為被告所有，於行竊時攜帶放置於手提
    包內，業據被告供明在卷，應依刑法第三十八條第一項第二款規定沒收。另扣案
    之玩具手槍一支，非供被告犯罪所用，爰不予宣告沒收，附此敘明。
據上論斷，應依刑事訴訟法第二百九十九條第一項前段、第三百條，刑法第三百二十
一第一項第三款、第四十七條、第三十八條第一項第二款，判決如主文。
本案經檢察官鄭重文到庭執行職務。
中      華      民      國    九十      年      六      月    二十二    日
                               臺灣桃園地方法院刑事第六庭
                                   法  官   黃永定
右正本證明與原本無異。
如不服本判決，應於判決送達後十日內向本院提出上訴狀( 應附繕本 )，上訴於
臺灣高等法院。
                                    書記官   陳月桂
中        華        民        國    九十    年    六    月    二十六    日
附本件論罪科刑依據之法條
刑法第三百二十一條第一項第三款
犯竊盜罪而有左列情形之一者，處六月以上五年以下有期徒刑：
三  攜帶兇器而犯之者。


司法院資訊處製作；財團法人民間司法改革基金會備份。
